GERALDINE CAROLINA RODRIGUEZ

@ geralrodriguez8517@gmail.com

+51915049959

Urbanización El Palmar avenida Las Cerezas 395 Santiago de Surco

Geraldine Carolina Rodriguez Urbanización El Palmar avenida Las Cerezas 395 Santiago de Surco +51915049959 geralrodriguez8517@gmail.com

Fecha: 27/08/ 2022

Asunto: Postular al puesto vacante que están ofreciendo.

Estimada(o) Señor (a)

Mi nombre es Geraldine Rodriguez soy médico Cirujana Venezolana egresada de la facultad de medicina Dr. José Maria Vargas de la Universidad Central de Venezuela, con más de 7 años de experiencia en mi profesión, colegiada con CMP número 098206, residenciada en Lima desde hacen 4 años. A través de esta carta, me gustaría expresar mi interés por el puesto que están ofertando dentro de la organización ya que este corresponde perfectamente con la formación y carrera en la que me desempeño, sector dentro del cual me gustaría seguir evolucionando.

Mis conocimientos y experiencias en el sector salud en las diferentes instituciones en las que he trabajado las cuales me han permitido tener un dominio en el manejo general e integral de los pacientes.

Un cordial saludo, Dra. Geraldine Rodríguez

GERALDINE CAROLINA RODRIGUEZ



Contacto

- @ geralrodriguez8517@gmail.com
- +51915049959
- Urbanización El Palmar avenida Las
 Cerezas 395 Santiago de Surco

Habilidades

Facilidad para el trabajo en 40% equipo, persistencia y constancia para obtener los resultados deseados, excelente capacidad de comunicación, tanto verbal como escrito, buena disposición para el trabajo.

Adaptabilidad, pensamiento 100% crítico, liderazgo, resolución de problemas, organización, toma de decisiones, proactiva, manejo de redes sociales, responsabilidad y puntualidad.

OBJETIVO

Desarrollar mis conocimientos y experiencias adquiridos en mi carrera y llevarlos a cabo en las distintas áreas de la empresa, para obtener estabilidad laboral.

EXPERIENCIA PROFESIONAL

Hospital militar José Angel Alamos /Lara - Venezuela	Julio
Médico interno	2013 -
Internado rotatorio por medicina interna, atención de	Enero
emergencias, guardias nocturnas en sala de hospitalizacion	2014
de pacientes con úlceras y pie díabetico, consultas	
especializadas de angiologia	

Hospital Dr. Pastor Oropeza Riera IVSS Lara - Venezuela	Febrero
Médico Interno	2014 -
Internado rotatorio pediatría y puericultura atención del niño,	Julio
niña y adolescente, consulta y control de niño sano, guardias	2014
por emergencia pediátrica.	

Ambulatorio tipo III Maternidad La Caruciena Lara-Venezuela	Julio
Médico Interno	2014 -
Médico interno en la atención del embarazo, parto y	Noviembre
puerperio, además de la atención en cesáreas programadas	2014
y de emergencia.	

Centro de Diagnóstico integral San Jacinto Lara - Venezuela	Noviembre
Médico Interno	2014 -
Internado rotatorio en servicio de cirugia general, atención y	Marzo
evaluación de pacientes en consulta, participación en	2015
cirugías de hernias y colecistectomia	

Ministerio de Salud cumplimiento Ley Artículo 8 Ambulatorio tipo 2 de

Bobare 3001 Lara-Venezuela

Abril

Médico general

2015
Médico de emergencias, atención primaria en salud,

consultas integrales, atención a la gestante, sala de parto,

atención al niño niña y adolescente, atención al adulto mayor

en comunidades más vulnerables.

Ambulatorio tipo II José Maria Alcina Lara-Venezuela	Noviembre
Médico general	2015 -
Internado rotario ginecologia y obstetricia, puericultura y	Octubre
pediatría.	2016

Ambulatorio tipo II Dr. José Gregorio Hernández Anzoátegui /Lara-

Venezuela	Noviembre
Médico general	2016 -
Médico coordinador general de médicos internos y	Julio
bachilleres de medicina y jefe de la emergencia.	2018

Cuidado del adulto mayor en el hogar, Santiago de Surco Lima	a- Perú
Médico general / cuidador Cuidado, atención y calidad de vida a paciente encamado adulto mayor de 93 años con multi escaras y parálisis de miembros inferiores.	Agosto 2018 - Enero 2019
Cuidado del adulto mayor Médico general/ Cuidador Cuidado y atención de paciente adulto mayor de 79 años con diagnósticos de mieloma múltiple.	Enero 2019 - Marzo 2022
COOPI Internacional Peru-Comas Médico cirujano Jornada Medicina general organizada por ONG COOPI Internacional, atención a niños y madres en calidad migratoria refugiados	Junio 2022 - Junio 2022
Sanna Médico cirujano Atención en consultas y visitas domiciliaria a pacientes de seguro pacífico, atención de pacientes covid 19 y consultas generales	06/07/2022 - 20/08/2022
Cruz roja Peruana	31/07/2022
Médico cirujano Jornada médica en atención al refugiado consultas medicina general	-
EDUCACIÓN	
Universidad Central de Venezuela Médico cirujano Promedio 18.9 puntos	2018
Universidad Nacional experimental Francisco de Miranda Médico general Promedio 16.9 puntos	2015
Instituto Ascardio /Lara - Venezuela Diplomado en Cardiologia e insuficiencia cardíaca Promedio 20 puntos	2017
Unidad Educativa Zazarabicoa Bachiller en a ciencias Promedio 19. 2 puntos	2001
REFERENCIAS	

REFERENCIAS

Sandra Orihuela - "Orihuela abogados "

Doctora en Derecho Orihuela305@gmail.com +1 9984795852



Rainier Fernández - "Hospital Rebagliati "

Médico General Rainierfernadez64@gmail.com +1 910523037

Doctor Cerna - "Serví médic "

Médico General +51 932 844 541

Doctora Cáceres Schatz - "Cruz Roja "

Medico general +51 957 342 579